臺灣高雄地方法院民事判決　九十三年訴字第三七九號
　　原　　　告　保證責任高雄市第三信用合作社
　　法定代理人　乙○○
　　訴訟代理人　丙○○
　　被　　　告　吳季羚原名︰.
　　　　　　　　甲○
右當事人間請求清償借款事件，經本院於民國九十三年四月二十日言詞辯論終結，判
決如下：
    主      文
被告應連帶給付原告新臺幣貳佰伍拾捌萬伍仟貳佰零肆元，及其中本金新臺幣貳佰伍
拾伍萬玖仟伍佰伍拾壹元，自民國九十二年十二月九日起至清償日止，按週年利率百
分之七計算之利息，並自民國九十二年十二月九日起至清償日止，逾期在六個月以內
者，按上開利率百分之十，逾期超過六個月者，按上開利率百分之二十計算違約金。
訴訟費用由被告連帶負擔。
本判決於原告以新臺幣捌拾陸萬貳仟元為被告供擔保後，得假執行。
    事      實
甲、原告方面︰
一、聲明︰除假執行之擔保金額外，餘如主文所示。
二、陳述︰被告吳季羚（原名︰吳美娜、吳美那）先後於如附表所示之時間，邀同被
    告甲○為連帶保證人，向原告借款六筆共計新臺幣（下同）四百五十萬元，各筆
    借款之借款期間如附表所示，利息則分別按原告基本放款利率週年利率百分之八
    點八一減碼週年利率百分之零點八、週年利率百分之八點八一減碼週年利率百分
    之零點八、週年利率百分之八點七七減碼週年利率百分之一點四二、週年利率百
    分之八點七七減碼週年利率百分之一點四二、週年利率百分之八點七七減碼週年
    利率百分之一點四二、週年利率百分之八點七七減碼週年利率百分之一點四二按
    月計付，並隨同原告調整基本放款利率而調整，（民國九十一年六月十日遲延當
    時為基本放款利率為週年利率百分之八點七七），如有逾期繳息或到期未履行債
    務，借款視為全部到期，除仍按上開利率付息外，逾期在六個月以內者，按上開
    利率百分之十，逾期超過六個月者，按上開利率百分之二十計付違約金。詎被告
    吳季羚於借款後，各該筆借款均繳息至九十一年六月十日止，依約即已喪失期限
    利益，借款視為全部到期。嗣經原告聲請鈞院民事執行處以九十二年度執字第二
    一三九號拍賣抵押物強制執行事件，拍賣所得價金共計三百一十萬二千元，扣除
    應優先分配之執行費用五萬零五百一十六元、土地增值稅五十九萬四千三百一十
    二元，原告分配受償二百四十五萬七千一百七十二元。被告尚有如主文所示之本
    金、利息及違約金未清償，為此依消費借貸及連帶保證之法律關係，提起本件訴
    訟。
三、證據︰提出現借各筆餘額查詢報表、借據、約定書、鈞院民事執行處強制執行金
    額計算書分配表、放款利率核定標準。
乙、被告方面︰
    被告均未於言詞辯論期日到場，亦均未提出準備書狀作何聲明或陳述。
    理      由
一、查本件被告二人均受合法通知，無正當理由，均未於言詞辯論期日到場，核無民
    事訴訟法第三百八十六條所列各款之情形，爰依原告之聲請，由其一造辯論而為
    判決，合先敘明。
二、原告主張，被告吳季羚先後於如附表所示之時間，邀同被告甲○為連帶保證人，
    向原告借款六筆共計四百五十萬元，各筆借款之借款期間如附表所示，利息則分
    別按原告基本放款利率週年利率百分之八點八一減碼週年利率百分之零點八、週
    年利率百分之八點八一減碼週年利率百分之零點八、週年利率百分之八點七七減
    碼週年利率百分之一點四二、週年利率百分之八點七七減碼週年利率百分之一點
    四二、週年利率百分之八點七七減碼週年利率百分之一點四二、週年利率百分之
    八點七七減碼週年利率百分之一點四二按月計付，並隨同原告調整基本放款利率
    而調整，（九十一年六月十日遲延當時為基本放款利率為週年利率百分之八點七
    七），如有逾期繳息或到期未履行債務，借款視為全部到期，除仍按上開利率付
    息外，逾期在六個月以內者，按上開利率百分之十，逾期超過六個月者，按上開
    利率百分之二十計付違約金。詎被告吳季羚於借款後，各該筆借款均繳息至九十
    一年六月十日止，依約即已喪失期限利益，借款視為全部到期。嗣經原告聲請鈞
    院民事執行處以九十二年度執字第二一三九號拍賣抵押物強制執行事件，拍賣所
    得價金共計三百一十萬二千元，扣除應優先分配之執行費用五萬零五百一十六元
    、土地增值稅五十九萬四千三百一十二元，原告分配受償二百四十五萬七千一百
    七十二元。被告尚有如主文所示之本金、利息及違約金未清償，為此依消費借貸
    及連帶保證之法律關係，提起本件訴訟等情，並提出現借各筆餘額查詢報表、借
    據、約定書、鈞院民事執行處強制執行金額計算書分配表、放款利率核定標準為
    證，核屬相符，且被告吳季羚經合法通知，既未到庭陳述，又未提出任何書狀或
    證據供本院斟酌，又被告甲○對於原告主張之事實，已於相當時期受合法之通知
    ，而於言詞辯論期日不到場，亦未提出準備書狀爭執，依民事訴訟法第二百八十
    條第一項及第三項之規定，被告視同自認原告主張之事實。是原告之右揭之主張
    ，自堪信為真實。
三、按稱消費借貸者，謂當事人一方移轉金錢或其他代替物之所有權於他方，而約定
    他方以種類、品質、數量相同之物返還之契約。當事人之一方對他方負金錢或其
    他代替物之給付義務而約定以之作為消費借貸之標的者，亦成立消費借貸；借用
    人應於約定期限內，返還與借用物種類、品質、數量相同之物；遲延之債務，以
    支付金錢為標的者，債權人得請求依法定利率計算之遲延利息。但約定利率較高
    者，仍從其約定利率；當事人得約定債務人不履行債務時，應支付違約金，民法
    第四百七十四條、第四百七十八條前段、第二百三十三條第一項、第二百五十條
    第一項分別定有明文。又稱保證者，謂當事人約定，一方於他方之債務人不履行
    債務時，由其代負履行責任之契約。保證債務，除契約另有訂定外，包含主債務
    之利息、違約金、損害賠償及其他從屬於主債務之負擔，民法第七百三十九條、
    第七百四十條亦分別定有明文。又保證債務之所謂連帶，係指保證人與主債務人
    負同一債務，對於債權人各負全部給付之責任而言（最高法院四十五年臺上字第
    一四二六號判例意旨參照）。被告吳季羚既尚積欠原告如主文所示之本金、利息
    及違約金，而被告甲○為本件借款之連帶保證人。從而，原告依消費借貸及連帶
    保證之法律關係，請求被告應連帶給付原告如主文所示之本金、利息及違約金，
    即屬正當，為有理由，應予准許。
四、原告陳明願供擔保以代釋明，聲請宣告假執行，核無不合，爰酌定相當之擔保金
    額，併予准許之。
據上論結，本件原告之訴為有理由，依民事訴訟法第三百八十五條第一項前段、第八
十五條第二項、第三百九十條第二項，判決如主文。
中　　　華　　　民　　　國　　九十三　　年　　　四　　　月　　二十七　　日
~B民事第二庭法  官　劉定安
右為正本係照原本作成。
如對本判決上訴，須於判決送達後二十日內向本院提出上訴狀。
中　　　華　　　民　　　國　　九十三　　年　  　四　　　月　　二十七　　日
~B      法院書記官　王壹理
~F0
~T32
┌─────────────────────────────────────┐
│附表︰                                                                    │
├──┬────┬──────┬───────────┬─────┬────┤
│編號│借款日期│  借款金額  │    借  款  期  間    │ 繳息止日 │ 備  註 │
├──┼────┼──────┼───────────┼─────┼────┤
│一  │8.16.  │八十萬元    │自8.16.起至8.10.止  │6.10.    │        │
├──┼────┼──────┼───────────┼─────┼────┤
│二  │8.16.  │九十萬元    │自8.16.起至8.16.止  │6.10.    │        │
├──┼────┼──────┼───────────┼─────┼────┤
│三  │3.  │五十萬元    │自3.起至1.9.止  │6.10.    │        │
├──┼────┼──────┼───────────┼─────┼────┤
│四  │3.  │二十萬元    │自3.起至3.9.止  │6.10.    │        │
├──┼────┼──────┼───────────┼─────┼────┤
│五  │3.  │一百六十萬元│自3.起至3.15.止  │6.10.    │        │
├──┼────┼──────┼───────────┼─────┼────┤
│六  │3.  │五十萬元    │自3.起至3.19.止  │6.10.    │        │
└──┴────┴──────┴───────────┴─────┴────┘
